【裁判字號】    97,訴,1687
【裁判日期】    980105
【裁判案由】    違反毒品危害防制條例
【裁判全文】
臺灣屏東地方法院刑事判決              97年度訴字第1687號
公  訴  人  臺灣屏東地方法院檢察署檢察官
被      告  甲○○
                      號
上列被告因違反毒品危害防制條例案件，經檢察官提起公訴（97
年度毒偵字第2350號），被告於準備程序就被訴事實為有罪之陳
述，本院合議庭裁定由受命法官獨任逕行簡式審判程序，並予判
決如下：
    主  文
甲○○施用第一級毒品，累犯，處有期徒刑壹年貳月。
    事  實
一、甲○○前於民國93年間因施用毒品案件，經本院以93年度毒
    聲字第282 號裁定送觀察、勒戒後，認無繼續施用毒品之傾
    向，於93年10月5 日觀察、勒戒執行完畢釋放，由臺灣屏東
    地方法院檢察署檢察官以93年度毒偵緝字第125 號、93年度
    毒偵字第1694號不起訴處分確定。又於94年間因違反毒品危
    害防制條例案件，經臺灣高等法院高雄分院以94年度上訴字
    第1394號判決判處有期徒刑1 年、7 月，應執行有期徒刑1
    年4 月確定；復於95年間因違反毒品危害防制條例案件，經
    本院以95年度訴字第249 號判決判處有期徒刑10月、5 月，
    應執行有期徒刑1 年1 月確定，上開各徒刑嗣經本院以95年
    度聲字第844 號裁定應執行有期徒刑2 年5 月，經減刑後於
    96年7 月16日執行完畢。詎不知悔改，於上開觀察、勒戒執
    行完畢釋放後5 年內，復基於施用第一級毒品海洛因之犯意
    ，於97年8 月23日11時許，在屏東市○○○路○段93巷64弄
    21號住處，以將毒品海洛因倒入注射針筒內摻水稀釋後，再
    以注射針筒注射手臂靜脈之方式，施用海洛因1 次。嗣為警
    於同年8 月28日18時許，持本院核發之搜索票，至屏東縣萬
    丹鄉○○村○○路177 號處執行搜索，並徵得其同意後採集
    尿液送請鑑驗，結果呈嗎啡（海洛因代謝物）陽性反應，而
    查獲上情。
二、案經屏東縣政府警察局屏東分局報告屏東地方法院檢察署檢
    察官偵查起訴。
    理  由
一、本案被告甲○○所犯違反毒品危害防制條例案件，並非法定
    刑為死刑、無期徒刑或最輕本刑3 年以上有期徒刑之罪，亦
    非高等法院管轄第一審之案件，而被告於本院準備程序中就
    被訴事實為有罪之陳述，本院合議庭乃裁定由受命法官獨任
    進行簡式審判程序。又簡式審判程序之證據調查，依刑事訴
    訟法第273 條之2 規定，不受同法第159 條第1 項審判外陳
    述排除之限制，再被告對於卷內之各項證據，亦不爭執證據
    能力，故卷內所列之各項證據，自得作為證據，先予敘明。
二、上開犯罪事實，業經被告甲○○於警詢（參警卷第3 至6 頁
    ）、及本院訊問時坦認不諱，復有被告手臂佈有針孔照片2
    張（參警卷15頁）在卷可資憑佐。而被告為警查獲後所採取
    之尿液，經送請臺灣檢驗科技股份有限公司濫用藥物檢驗室
    檢驗結果，嗎啡（毒品海洛因之代謝物）係呈現陽性反應，
    有該中心於97年9月16日所出具報告編號KＺ000000000000號
    之濫用藥物尿液檢驗報告1 份（警卷第14頁）及查獲涉嫌毒
    品條例毒品案件初步檢驗報告單、屏東縣警察局屏東分局偵
    辦疑似施用毒品尿液檢體送驗代號與真實姓名對照表、勘查
    採證同意書、檢體監管記錄表各1 份附卷可稽（見警卷第10
    至13頁），足見被告上開自白，確與客觀事實相符，堪予採
    認。再被告前於93年間因施用毒品案件，經本院以93年度毒
    聲字第282 號裁定送觀察、勒戒後，認無繼續施用毒品之傾
    向，於93年10月5 日觀察、勒戒執行完畢釋放，由臺灣屏東
    地方法院檢察署檢察官以93年度毒偵緝字第125 號、93 年
    度毒偵字第1694號不起訴處分確定。又於94年間因違反毒品
    危害防制條例案件，經臺灣高等法院高雄分院以94年度上訴
    字第1394號判決判處有期徒刑1 年、7 月，應執行有期徒刑
    1 年4 月確定；復於95年間因違反毒品危害防制條例案件，
    經本院以95年度訴字第249 號判決判處有期徒刑10月、5 月
    ，應執行有期徒刑1 年1 月確定，上開各徒刑嗣經本院以95
    年度聲字第844 號裁定應執行有期徒刑2 年5 月，經減刑後
    於96年7 月16日執行完畢，此有臺灣高等法院被告前案紀錄
    表及臺灣屏東地方法院檢察署全國施用毒品案件紀錄表在卷
    可查，是被告確有於觀察勒戒執行完畢後，5 年內復行施用
    毒品之罪行。綜此，本件事證已臻明確，被告施用毒品海洛
    因之犯行洵堪認定。
三、按海洛因係屬毒品危害防制條例第2 條第2 項第1 款所指之
    第一級毒品，核被告甲○○所為，係犯毒品危害防制條例第
    10 條 第1 項之施用第一級毒品罪。被告施用前後持有毒品
    海洛因之低度行為，應為其施用第一級毒品之高度行為所吸
    收，不另論罪。另被告有如前揭犯罪事實欄所述之經有期徒
    刑宣告及執行完畢之情形，有前開臺灣高等法院被告前案紀
    錄表附卷可稽，其於有期徒刑執行完畢後5 年以內，故意再
    犯本件為有期徒刑以上之罪，構成累犯，應依刑法第47條第
    1 項規定加重其刑。爰審酌被告前已因施用毒品犯行經觀察
    勒戒，竟仍故態復萌，復行施用毒品不輟（除有如事實欄所
    示之毒品前科外，其於上開案件執行完畢釋放後又於97年間
    再犯施用毒品案件，經本院以97年度訴字第1411號判決判處
    應執行有期徒刑1 年4 月），顯無視於毒品對於自身健康之
    戕害及國家對於杜絕毒品犯罪之禁令；惟衡酌施用毒品係屬
    自戕行為，被告犯罪手段尚屬平和，亦未因此而危害他人，
    所生損害尚非鉅大，而被告犯後於本院審理時坦承犯行，尚
    見悔意之犯罪後態度，暨施用毒品者均有相當程度之成癮性
    及心理依賴，其犯罪心態與一般刑事犯罪之本質並不相同，
    應側重適當之醫學治療及心理矯治為宜等一切情狀，量處如
    主文所示之刑。
據上論斷，應依刑事訴訟法第273 條之1 第1 項、第299 條第1
項前段，毒品危害防制條例第10條第1 項，刑法第11條前段、第
47條第1 項，判決如主文。
本案經檢察官劉文賓到庭執行職務。
中    華    民    國    98    年    1    月    5    日
                  刑事第三庭    法  官  陳怡先
以上正本證明與原本無異。
如不服本判決應於收受判決後10日內向本院提出上訴書狀，並應
敘述具體理由；其未敘述上訴理由者，應於上訴期間屆滿後20日
內向本院補提理由書（均須按他造當事人之人數附繕本）「切勿
逕送上級法院」。
中    華    民    國    98    年    1     月    5     日
                                 書記官  郭松菊
附錄犯罪所犯法條
毒品危害防制條例第10條
施用第一級毒品者，處6月以上5年以下有期徒刑。
施用第二級毒品者，處3年以下有期徒刑。


司法院資訊處製作；財團法人民間司法改革基金會備份。
